nds_de.aff
# this is the affix file of the de_DE Hunspell dictionary
# derived from the igerman98 dictionary
#
# Release date: 20080306
#
# Copyright (C) 1998-2007 Bjoern Jacke <bjoern@j3e.de>
#
# License: GPLv2 or OASIS distribution license agreement
# There should be a copy of both of this licenses included
# with every distribution of this dictionary. Modified
# versions using the GPL may only include the GPL

SET ISO8859-1
TRY esijanrtolcdugmphbyfvkwqxzäüößáéêàâñESIJANRTOLCDUGMPHBYFVKWQXZÄÜÖÉ-.

### List of neighbouring characters on QWERTZ keyboard:
KEY qwertzuiopü|asdfghjklöä|yxcvbnm

### Replace common mis-spellings
REP 22
REP ß ss
REP ss ß
REP s ss
REP ss s
REP o oh
REP oh o
REP a ah
REP ah a
REP e eh
REP eh e
REP ae ä
REP oe ö
REP ue ü
REP Ae Ä
REP Oe Ö
REP Ue Ü
REP f ph
REP ph f
REP d t
REP t d
REP th t
REP t th

### compounds with hyphens - instruct hunspell to break at hyphen for
### individual component check
BREAK 2
BREAK -
BREAK --

### Minimal word length for compounds is two
COMPOUNDMIN 2

### TEMP - needs more thought! For the while, flags select words
### suitable to form compounds
COMPOUNDFLAG c
COMPOUNDPERMITFLAG d

###### Fre'e Prefixen: YÄÖ
#
# Kanditaten: ran, rüm, mit
#
#	af		Q
#	an		A
#	be		B
#	dör+dörch	R
#	her		S
#	hen		E
#	in		J
#	na		H
#	op		P
#	rin		N
#	rop		K
#	rut		G
#	to		T
#	ut		U
#	ver		V
#	vör		F
#	weg		X
#	üm		Ü
#	-s		L
#	-e		C
#	-en		Z

PFX A Y 2
PFX A 0 an .
PFX A 0 anto .

PFX Q Y 2
PFX Q 0 af .
PFX Q 0 afto .

PFX B Y 1
PFX B 0 be .

PFX R Y 4
PFX R 0 dör .
PFX R 0 dörch .
PFX R 0 dörto .
PFX R 0 dörchto .

PFX S Y 2
PFX S 0 her .
PFX S 0 herto .

PFX E Y 2
PFX E 0 hen .
PFX E 0 hento .

PFX J Y 2
PFX J 0 in .
PFX J 0 into .

PFX H Y 2
PFX H 0 na .
PFX H 0 nato .

PFX P Y 2
PFX P 0 op .
PFX P 0 opto .

PFX N Y 2
PFX N 0 rin .
PFX N 0 rinto .

PFX K Y 2
PFX K 0 rop .
PFX K 0 ropto .

PFX G Y 2
PFX G 0 rut .
PFX G 0 rutto .

PFX T Y 2
PFX T 0 to .
PFX T 0 toto .

PFX U Y 2
PFX U 0 ut .
PFX U 0 utto .

PFX V Y 1
PFX V 0 ver .

PFX F Y 2
PFX F 0 vör .
PFX F 0 vörto .

PFX X Y 2
PFX X 0 weg .
PFX X 0 wegto .

PFX Ü Y 2
PFX Ü 0 üm .
PFX Ü 0 ümto .

SFX C Y 1
SFX C 0 e [^e]

SFX Z Y 2
SFX Z 0 en/d [^e]
SFX Z 0 n/d [e]

SFX L Y 1
SFX L 0 s .

###### Suffixen för Verben
# I=ik, Ennen för 1.Persoon
# D=du
# W=wi
# M=Mehrtall vun't Part.Perf. ("leeste Böker")
# O=Part.Perf.Eentall in'n Objektiv ("den fohrten Mann")
# 1. Reeg: Verben op -en (schicken, mellen)
# 2. Reeg: Verben op -rn un -ln (ännern, sekern, hanneln, stapeln)
# 3. Reeg: Verben mit Vokaalverdubbeln, Formen warrt vun de 1.Pers. afleddt: maken, (ik) maak/DWMO; lesen, (ik) lees/WMO)
# 4. Reeg: Verben op -sen/-ten (passen, setten, stütten))

SFX I Y 2
SFX I en 0 en
SFX I n 0 [lr]n

SFX D Y 4
SFX D en st [^s]en
SFX D n st [lr]n
SFX D 0 st [^n]
SFX D en t sen

SFX W Y 4
SFX W en t [^t]en
SFX W n t [lr]n
SFX W 0 t [^n]
SFX W en 0 ten

SFX M Y 4
SFX M en te [^t]en
SFX M n te e[lr]n
SFX M 0 te [^n]
SFX M en e ten

SFX O Y 4
SFX O en ten [^t]en
SFX O n ten e[lr]n
SFX O 0 ten [^n]
SFX O en en ten

# Suffix s: schwaches Verb Standardmuster. In dic-Datei wird die 1. Sg Präsens
# angegeben, z.B. : maak/s
# Infinitiv: maken => genauso gebaut wie SFX-N, ggf. Vokalentdoppelung behandeln
# 2. St Präsens: -st anhängen => maakst
# 3. Sg. Präsens: -t anhängen => maakt
# Einheitsplural Präsens: -t anhängen (identisch mit 3. Sg Präsens) => maakt
# 1. Sg Vergangenheit: maak => Grundform
# 2. Sg Vergangenheit: maakst => wie Präsens
# 3. Sg. Vergangenheit: maak => wie Präsens
# Plural Vergangenheit: maken =>  wie Infinitiv
# Partizip: maakt => wie 3. Sg. Präsens.
# Partizip dekliniert: maakte maakten => führt nie zu Vokalveränderung
SFX s Y 98
SFX s 0 st
SFX s 0 t
SFX s 0 te
SFX s 0 ten
SFX s 0   en     [^aeiouöü][^aeiouöü]
SFX s 0   n      er
SFX s 0   n      el
SFX s aab aben   aab
SFX s aad aden   aad
SFX s aag agen   aag
SFX s aak aken   aak
SFX s aal alen   aal
SFX s aam amen   aam
SFX s aan anen   aan
SFX s aap apen   aap
SFX s aar aren   aar
SFX s aas asen   aas
SFX s aat aten   aat
SFX s aav aven   aav
SFX s aaw awen   aaw
SFX s eeb eben   eeb
SFX s eed eden   eed
SFX s eeg egen   eeg
SFX s eek eken   eek
SFX s eel elen   eel
SFX s eem emen   eem
SFX s een enen   een
SFX s eep epen   eep
SFX s eer eren   eer
SFX s ees esen   ees
SFX s eet eten   eet
SFX s eev even   eev
SFX s eew ewen   eew
SFX s oob oben   oob
SFX s ood oden   ood
SFX s oog ogen   oog
SFX s ook oken   ook
SFX s ool olen   ool
SFX s oom omen   oom
SFX s oon onen   oon
SFX s oop open   oop
SFX s oor oren   oor
SFX s oos osen   oos
SFX s oot oten   oot
SFX s oov oven   oov
SFX s oow owen   oow
SFX s uub uben   uub
SFX s uud uden   uud
SFX s uug ugen   uug
SFX s uuk uken   uuk
SFX s uul ulen   uul
SFX s uum umen   uum
SFX s uun unen   uun
SFX s uup upen   uup
SFX s uur uren   uur
SFX s uus usen   uus
SFX s uut uten   uut
SFX s uuv uven   uuv
SFX s uuw uwen   uuw
SFX s ääb äben   ääb
SFX s ääd äden   ääd
SFX s ääg ägen   ääg
SFX s ääk äken   ääk
SFX s ääl älen   ääl
SFX s ääm ämen   ääm
SFX s ään änen   ään
SFX s ääp äpen   ääp
SFX s äär ären   äär
SFX s ääs äsen   ääs
SFX s äät äten   äät
SFX s ääv även   ääv
SFX s ääw äwen   ääw
SFX s ööb öben   ööb
SFX s ööd öden   ööd
SFX s öög ögen   öög
SFX s öök öken   öök
SFX s ööl ölen   ööl
SFX s ööm ömen   ööm
SFX s öön önen   öön
SFX s ööp öpen   ööp
SFX s öör ören   öör
SFX s öös ösen   öös
SFX s ööt öten   ööt
SFX s ööv öven   ööv
SFX s ööw öwen   ööw
SFX s üüb üben   üüb
SFX s üüd üden   üüd
SFX s üüg ügen   üüg
SFX s üük üken   üük
SFX s üül ülen   üül
SFX s üüm ümen   üüm
SFX s üün ünen   üün
SFX s üüp üpen   üüp
SFX s üür üren   üür
SFX s üüs üsen   üüs
SFX s üüt üten   üüt
SFX s üüv üven   üüv
SFX s üüw üwen   üüw


# E anfügen, z.B. Adjektiv good => gode
SFX E Y 94
SFX E 0   e     [^aeiouöü][^aeiouöü]
SFX E 0   e     [^aeiouöü]er
SFX E bel ble   bel
SFX E aab abe   aab
SFX E aad ade   aad
SFX E aag age   aag
SFX E aak ake   aak
SFX E aal ale   aal
SFX E aam ame   aam
SFX E aan ane   aan
SFX E aap ape   aap
SFX E aar are   aar
SFX E aas ase   aas
SFX E aat ate   aat
SFX E aav ave   aav
SFX E aaw awe   aaw
SFX E eeb ebe   eeb
SFX E eed ede   eed
SFX E eeg ege   eeg
SFX E eek eke   eek
SFX E eel ele   eel
SFX E eem eme   eem
SFX E een ene   een
SFX E eep epe   eep
SFX E eer ere   eer
SFX E ees ese   ees
SFX E eet ete   eet
SFX E eev eve   eev
SFX E eew ewe   eew
SFX E oob obe   oob
SFX E ood ode   ood
SFX E oog oge   oog
SFX E ook oke   ook
SFX E ool ole   ool
SFX E oom ome   oom
SFX E oon one   oon
SFX E oop ope   oop
SFX E oor ore   oor
SFX E oos ose   oos
SFX E oot ote   oot
SFX E oov ove   oov
SFX E oow owe   oow
SFX E uub ube   uub
SFX E uud ude   uud
SFX E uug uge   uug
SFX E uuk uke   uuk
SFX E uul ule   uul
SFX E uum ume   uum
SFX E uun une   uun
SFX E uup upe   uup
SFX E uur ure   uur
SFX E uus use   uus
SFX E uut ute   uut
SFX E uuv uve   uuv
SFX E uuw uwe   uuw
SFX E ääb äbe   ääb
SFX E ääd äde   ääd
SFX E ääg äge   ääg
SFX E ääk äke   ääk
SFX E ääl äle   ääl
SFX E ääm äme   ääm
SFX E ään äne   ään
SFX E ääp äpe   ääp
SFX E äär äre   äär
SFX E ääs äse   ääs
SFX E äät äte   äät
SFX E ääv äve   ääv
SFX E ääw äwe   ääw
SFX E ööb öbe   ööb
SFX E ööd öde   ööd
SFX E öög öge   öög
SFX E öök öke   öök
SFX E ööl öle   ööl
SFX E ööm öme   ööm
SFX E öön öne   öön
SFX E ööp öpe   ööp
SFX E öör öre   öör
SFX E öös öse   öös
SFX E ööt öte   ööt
SFX E ööv öve   ööv
SFX E ööw öwe   ööw
SFX E üüb übe   üüb
SFX E üüd üde   üüd
SFX E üüg üge   üüg
SFX E üük üke   üük
SFX E üül üle   üül
SFX E üüm üme   üüm
SFX E üün üne   üün
SFX E üüp üpe   üüp
SFX E üür üre   üür
SFX E üüs üse   üüs
SFX E üüt üte   üüt
SFX E üüv üve   üüv
SFX E üüw üwe   üüw
